O7/2Y

Roney Nogueira de Sousa

Endereço para acessar este CV: http://lattes.cnpq.br/9701779596792280

ID Lattes: 9701779596792280

Última atualização do currículo em 11/04/2022

Técnico em informática pela Escola Estadual de Educação Profissional Professor Sebastião Vasconcelos Sobrinho, graduando em Ciência da Computação pelo Instituto Federal de Educação, Ciência e Tecnologia do Ceará, Associado da Sociedade Brasileira de Computação (SBC). (Texto informado pelo autor)

Identificação

Nome Roney Nogueira de Sousa 🍫

Nome em citações bibliográficas SOUSA, R. N.; de SOUSA, R. N.; NOGUEIRA DE SOUSA, Roney; DE SOUSA, RONEY; SOUSA,

RONEY NOGUEIRA DE

Lattes iD http://lattes.cnpq.br/9701779596792280

Endereço

2020 - 2020

Formação acadêmica/titulação

2019 Graduação em andamento em Ciência da Computação.

Instituto Federal de Educação, Ciência e Tecnologia do Ceará, IFCE, Brasil.

2016 - 2018 Curso técnico/profissionalizante em Técnico em informática.

Escola Estadual de Educação Profissional Professor Sebastião Vasconcelos, E.E.E.P. PSVS,

Brasil.

2016 - 2018 Ensino Médio (2º grau).

Escola Estadual de Educação Profissional Professor Sebastião Vasconcelos, EEEP PSVS,

Brasil.

Formação Complementar

2022 - 2022	Introdução à Linguagem HTML. (Carga horária: 40h).
	Udemy, UDM, Estados Unidos.
2022 - 2022	Python para Data Science e Machine Learning. (Carga horária: 20h).
	Udemy, UDM, Estados Unidos.
2021 - 2022	Machine Learning e Data Science com Python de A à Z. (Carga horária: 41h).
	Udemy, UDM, Estados Unidos.
2021 - 2022	Curso de C++ - Intermediário. (Carga horária: 60h).
	Udemy, UDM, Estados Unidos.
2020 - 2020	Extensão universitária em Database Foundations. (Carga horária: 100h).
	Oracle Academy, OA, Estados Unidos.
2020 - 2020	Extensão universitária em Java Fundamentals. (Carga horária: 90h).
	Oracle Academy, OA, Estados Unidos.
2020 - 2020	Extensão universitária em Java Foundations. (Carga horária: 120h).
	Oracle Academy, OA, Estados Unidos.
2020 - 2020	Extensão universitária em Database Programming. (Carga horária: 150h).
	Oracle Academy, OA, Estados Unidos.
2020 - 2020	Extensão universitária em Database Design. (Carga horária: 100h).
	Oracle Academy, OA, Estados Unidos.
2020 - 2020	Gerência de Projetos em TI. (Carga horária: 80h).
	Escola Superior Aberta do Brasil, ESAB, Brasil.
2020 - 2020	Teste de Software. (Carga horária: 40h).
	Escola Superior Aberta do Brasil, ESAB, Brasil.
2020 - 2020	Segurança da Informação e do Conhecimento. (Carga horária: 80h).
	Escola Superior Aberta do Brasil, ESAB, Brasil.

Introdução a Ciência de Dados. (Carga horária: 60h).

Fundação Getúlio Vargas, FGV, Brasil.

2020 - 2020	Introdução à Ciência da Computação com Python. (Carga horária: 60h).
	Coursera, COURSERA, Estados Unidos.
2020 - 2020	Conceitos de Redes de Computadores. (Carga horária: 80h).
	Escola Superior Aberta do Brasil, ESAB, Brasil.
2020 - 2020	Arquitetura de Computadores. (Carga horária: 40h).
	Escola Superior Aberta do Brasil, ESAB, Brasil.
2020 - 2020	Banco de Dados. (Carga horária: 40h).
	Escola Superior Aberta do Brasil, ESAB, Brasil.
2020 - 2020	Protocolo de Redes. (Carga horária: 40h).
	Escola Superior Aberta do Brasil, ESAB, Brasil.
2020 - 2020	Sistemas Operacionais. (Carga horária: 40h).
	Escola Superior Aberta do Brasil, ESAB, Brasil.
2020 - 2020	Redes de Computadores. (Carga horária: 40h).
	Escola Superior Aberta do Brasil, ESAB, Brasil.
2019 - 2019	Extensão universitária em LaTex. (Carga horária: 60h).
	FACULDADE IEDUCARE, FI_PPROV, Brasil.
2019 - 2019	Extensão universitária em Redes Neurais Artificiais e Classificadores Estatístico. (Carga
	horária: 60h).
	FACULDADE IEDUCARE, FI_PPROV, Brasil.
2019 - 2019	Introdução à Lógica de Programação. (Carga horária: 12h).
	Neps Academy, NA, Brasil.
2015 - 2015	Inglês intermediário. (Carga horária: 60h).
	HB Intercambios, HBI, Brasil.
2013 - 2015	Violão Nível Intermediário. (Carga horária: 240h).
	Centro Cultural Dom Aloisio Lorscheider, CENTRO CULTURAL, Brasil.

Atuação Profissional

Diamantes Lingerie LTDA, DIAMANTES, Brasil.

Vínculo institucional

2020 - Atual Vínculo: Celetista, Enquadramento Funcional: Programador de Controle de Produção

Júnior, Carga horária: 44

Vínculo institucional

2019 - 2020 Vínculo: Celetista, Enquadramento Funcional: Auxiliar Administrativo Junior, Carga horária:

20

Instituto Federal de Educação, Ciência e Tecnologia do Ceará, IFCE, Brasil.

Vínculo institucional

2018 - 2018 Vínculo: Estagiário, Enquadramento Funcional: Estagiário, Carga horária: 20

Instituto Federal de Educação Ciência e Tecnologia do Ceará, IFCEParacuru, Brasil.

Vínculo institucional

2020 - Atual Vínculo: Bolsista, Enquadramento Funcional: Bolsista, Carga horária: 12

Projetos de pesquisa

2021 - AtualUtilização de Técnicas de Inteligência Computacional Como Ferramenta de Pré-diagnóstico da Possibilidade de Ataque Cardíaco em Adultos

Descrição: Sabe-se que doenças cardíacas são responsáveis por milhões de mortos todos os anos. Nesse sentido esse estudo aborda a utilização de técnicas de Inteligência Computacional (IC) como ferramenta de apoio durante o processo de pré-diagnóstico. O objetivo geral do estudo é testar técnicas de classificação, utilizando RNAs (Redes Neurais Artificiais) e técnicas estatísticas com base no aprendizado supervisionado de forma a manipular dados a partir de uma base relacionada a possibilidade de ataques cardíacos..

Situação: Em andamento; Natureza: Pesquisa.

Alunos envolvidos: Graduação: (1).

Integrantes: Roney Nogueira de Sousa - Integrante / Rhyan Ximenes de Brito -

Coordenador.

2020 - Atual Sistema de Classificação Neural Com Aprendizagem Supervisionada Para o Diagnóstico da

Doença Fúngica Antracnose no Cultivo do Capsicum Annuum

Descrição: É cada vez mais frequente o uso de técnicas computacionais na busca por solução nos mais diversos contextos. Nesse sentido faz importante o uso dessas técnicas no auxílio para o diagnóstico de doenças que infligem o cultivo de gêneros alimentícios. O

trabalho tem como objetivo principal a utilização de classificadores neurais como mecanismo de auxílio no processo de diagnóstico da doença antracnose no pimentão. A metodologia será baseada na coleta de dados para montagem de uma base de dados para ser utilizada no processo de treinamento e teste com redes neurais artificiais. Estima-se que se encontre bons resultados na medida em que os treinos e os testes sejam ajustados de acordo com as características intrínsecas a cada classificador.

Situação: Em andamento; Natureza: Pesquisa.

Alunos envolvidos: Graduação: (1).

Integrantes: Roney Nogueira de Sousa - Integrante / Rhyan Ximenes de Brito - Coordenador.

Áreas de atuação

1.	Grande área: Ciências Exatas e da Terra / Área: Ciência da Computação.
2.	Grande área: Ciências Exatas e da Terra / Área: Ciência da Computação / Subárea:
	Inteligencia artificial.
3,	Grande área: Ciências Exatas e da Terra / Área: Ciência da Computação / Subárea:
	Sistemas de Computação.
4.	Grande área: Ciências Exatas e da Terra / Área: Ciência da Computação / Subárea:
	Metodologia e Técnicas da Computação.

Idiomas

Português	Compreende Bem, Fala Bem, Lê Bem, Escreve Bem.
Inglês	Compreende Bem, Fala Razoavelmente, Lê Bem, Escreve Bem.
Espanhol	Compreende Razoavelmente, Fala Pouco, Lê Bem, Escreve Razoavelmente.

Prêmios e títulos

2022	Fundamentos na Lei Geral de Proteção de Dados, CertiProf.
2020	Scrum Foundation Professional Certificate (SFPC), CertiProf.

Produções

Produção bibliográfica

Trabalhos completos publicados em anais de congressos

- SOUSA, RONEY NOGUEIRA DE; SOUSA, RONIERI NOGUEIRA DE; BRITO, RHYAN XIMENES DE; XIMENES, JANAIDE NOGUEIRA DE SOUSA. Modelo de Previsão com Regressão Polinomial Para Casos de COVID-19 na Cidade de Tianguá-CE Através dos Classificadores Support Vector Machine e Random Forest. In: Escola Regional de Computação Aplicada à Saúde, 2021, Brasil. Anais da VIII Escola Regional de Computação Aplicada à Saúde (ERCAS 2021), 2021. p. 10.
- 2. SOUSA, RONEY NOGUEIRA DE; BRITO, RHYAN XIMENES DE; XIMENES, JANAIDE NOGUEIRA DE SOUSA.

 Avaliação de Desempenho Utilizando Diferentes Arquiteturas de Aprendizagem Profunda a Partir de Dados Relacionados a Precipitação Pluviométrica Coletados por Estação Meteorológica Automática. In: Encontro Unificado de Computação do Piauí, 2021, Brasil. Anais do XIV Encontro Unificado de Computação do Piauí (ENUCOMPI 2021), 2021. p. 168.
- **3. SOUSA, RONEY NOGUEIRA DE**; BRITO, RHYAN XIMENES DE . Técnicas de Inteligência Computacional Como Mecanismo Auxiliador na Triagem da Possibilidade de Ataque Cardíaco em Adultos. In: Encontro Unificado de Computação do Piauí, 2021, Brasil. Anais do XIV Encontro Unificado de Computação do Piauí (ENUCOMPI 2021). p. 89.
- 4. SOUSA, RONIERI NOGUEIRA DE ; **SOUSA, RONEY NOGUEIRA DE** ; BRITO, RHYAN XIMENES DE ; XIMENES, JANAIDE NOGUEIRA DE SOUSA . Utilização de Modelos Computacionais Baseados em Classificadores Para Predição da Dislexia em Crianças. In: Encontro Unificado de Computação do Piauí, 2021, Brasil. Anais do XIV Encontro Unificado de Computação do Piauí (ENUCOMPI 2021). p. 113.
- 5. SOUSA, RONEY NOGUEIRA DE; BRITO, RHYAN XIMENES DE; XIMENES, JANAIDE NOGUEIRA DE SOUSA. Análise Comportamental por Meio de Características com os Classificadores SVM e MLP Para Detecção de Traços Autísticos em Adultos. In: Escola Regional de Computação Ceará, Maranhão, Piauí, 2021, Brasil. Anais da IX Escola Regional de Computação Ceará, Maranhão, Piauí (ERCEMAPI 2021), 2021. p. 9.
- **DE SOUSA, RONEY**; DE BRITO, RHYAN ; DE SOUSA XIMENES, JANAIDE . Pré-Diagnóstico da Doença Fúngica Antracnose no Cultivo do Capsicum Annuum Através da Lógica Fuzzy. In: Escola Regional de Computação Ceará, Maranhão, Piauí, 2020, Brasil. Anais da Escola Regional de Computação Ceará, Maranhão, Piauí (ERCEMAPI 2020). Porto Alegre RS: Sociedade Brasileira de Computação SBC, 2020. p. 1-8.
- 7. DE SOUSA, RONEY; DE SOUSA XIMENES, JANAIDE; DE BRITO, RHYAN . Sistema Fuzzy Como Mecanismo Auxiliador na Predição da Doença Viral COVID-19. In: Escola Regional de Computação Ceará, Maranhão, Piauí, 2020, Brasil. Anais da Escola Regional de Computação Ceará, Maranhão, Piauí (ERCEMAPI 2020). Porto Alegre RS: Sociedade Brasileira de Computação SBC, 2020. p. 30-37.

- **8. DE SOUSA, RONEY**; DE BRITO, RHYAN . Sistema de Classificação do Capsicum Annuum Acometido Pela Doença Fúngica Antracnose Através do Random Forest. In: Escola Regional de Computação Ceará, Maranhão, Piauí, 2020, Brasil. Anais da Escola Regional de Computação Ceará, Maranhão, Piauí (ERCEMAPI 2020). Porto Alegre RS: Sociedade Brasileira de Computação SBC, 2020. p. 23-29.
- 9. **DE SOUSA, RONEY**; BRAZ, LUCAS ; DE SOUSA XIMENES, JANAIDE ; DE BRITO, RHYAN . Utilizando a Rede Neural RBF Como Mecanismo Auxiliador no Diagnóstico da Doença da Murcha Fitóftora em Pimentões. In: Escola Regional de Computação Ceará, Maranhão, Piauí, 2020, Brasil. Anais da Escola Regional de Computação Ceará, Maranhão, Piauí (ERCEMAPI 2020). Porto Alegre RS: Sociedade Brasileira de Computação SBC, 2020. p. 38-44.
- **10. SOUSA, R. N.**; BRITO, R. X.; SOUSA, J. N. . Aplicação da Rede Neural RBF Como Mecanismo Auxiliador no Diagnóstico da Doença HLB em Espécies Cítricas. In: A ESCOLA REGIONAL DE COMPUTAÇÃO APLICADA À SAÚDE (ERCAS), 2019. ANAIS DA ESCOLA REGIONAL DE COMPUTAÇÃO APLICADA À SAÚDE (ERCAS), 2019.

Artigos aceitos para publicação

1. SOUSA, R. N.; BRITO, R. X.; SOUSA, J. N. . Estudo Comparativo a Partir da Aplicação de Técnicas de Aprendizagem Profunda Baseadas em Dados Pluviométricos Coletados por Estação Meteorológica Automática. REVISTA DE SISTEMAS E COMPUTAÇÃO - RSC, 2022.

Apresentações de Trabalho

- **SOUSA, R. N.**; BRITO, R. X.; SOUSA, J. N. . Análise Comportamental por Meio de Características com os Classificadores SVM e MLP Para Detecção de Traços Autísticos em Adultos. 2021. (Apresentação de Trabalho/Congresso).
- 2. NOGUEIRA DE SOUSA, Roney; SOUSA, R. N.; BRITO, R. X.; SOUSA, J. N. . Modelo de Previsão com Regressão Polinomial Para Casos de COVID-19 na Cidade de Tianguá-CE Através dos Classificadores Support Vector Machine e Random Forest. 2021. (Apresentação de Trabalho/Congresso).
- **3. SOUSA, R. N.**; BRITO, R. X.; SOUSA, J. N. . Pré-Diagnóstico da Doença Fúngica Antracnose no Cultivo do Capsicum Annuum Através da Lógica Fuzzy. 2020. (Apresentação de Trabalho/Congresso).
- **SOUSA, R. N.**; BRITO, R. X. . Sistema de Classificação do Capsicum Annuum Acometido Pela Doença Fúngica Antracnose Através do Random Forest. 2020. (Apresentação de Trabalho/Congresso).
- **SOUSA, R. N.**; SOUSA, J. N.; BRITO, R. X. . Sistema Fuzzy Como Mecanismo Auxiliador na Predição da Doença Viral COVID-19. 2020. (Apresentação de Trabalho/Congresso).
- **6. SOUSA, R. N.**; BRAZ, L. J. L.; SOUSA, J. N.; BRITO, R. X. . Utilizando a Rede Neural RBF Como Mecanismo Auxiliador no Diagnóstico da Doença da Murcha Fitóftora em Pimentões. 2020. (Apresentação de Trabalho/Congresso).
- **7. SOUSA, R. N.**; BRITO, R. X.; SOUSA, J. N. . MODELO NEURAL COM EXTREME LEARNING MACHINE (ELM) COMO MECANISMO DE PRÉ-DIAGNÓSTICO DA DOENÇA BACTERIANA GREENING EM FRUTAS CÍTRICAS. 2019. (Apresentação de Trabalho/Congresso).
- 8. SILVA, P. H. A.; SOUSA, R. N.; BRITO, R. X. . A UTILIZAÇÃO DA LÓGICA FUZZY COMO FERRAMENTA AUXILIAR NA DETECÇÃO DA DOENÇA FÚNGICA OÍDIO NO TOMATEIRO. 2019. (Apresentação de Trabalho/Congresso).
- **9. SOUSA**, **R. N.**; BRITO, R. X. . Aplicação da Rede Neural RBF Como Mecanismo Auxiliador no Diagnóstico da Doença HLB em Espécies Cítricas. 2019. (Apresentação de Trabalho/Congresso).

Demais tipos de produção técnica

- **1. SOUSA, R. N.**; AGUIAR, L. D. S.; CAETANO, A. . Introdução a lógica Fuzzy. 2019. (Curso de curta duração ministrado/Extensão).
- 2. SOUSA, R. N.; SANCHEZ, V. H. L. . Introdução a JAVAFX. 2018. (Curso de curta duração ministrado/Extensão).

Eventos

Participação em eventos, congressos, exposições e feiras

- **1.** ERCEMAPI.Análise Comportamental por Meio de Características com os Classificadores SVM e MLP Para Detecção de Traços Autísticos em Adultos. 2021. (Encontro).
- **2.** ERCEMAPI. 2021. (Encontro).
- **3.** Escola Regional de Computação Aplicada à Saúde. 2021. (Encontro).
- **4.** Escola Regional de Computação Aplicada à Saúde. Modelo de Previsão com Regressão Polinomial Para Casos de COVID-19 na Cidade de Tianguá-CE Através dos Classificadores Support Vector Machine e Random Forest. 2021. (Encontro).
- 5. XIV Encontro Unificado de Computação do Piauí e XI Simpósio de Sistemas de Informação. Técnicas de Inteligência Computacional Como Mecanismo Auxiliador na Triagem da Possibilidade de Ataque Cardíaco em Adultos. 2021. (Encontro).
- **6.** XIV Encontro Unificado de Computação do Piauí e XI Simpósio de Sistemas de Informação. Avaliação de Desempenho Utilizando Diferentes Arquiteturas de Aprendizagem Profunda a Partir de Dados Relacionados a Precipitação Pluviométrica Coletados por Estação Meteorológica Automática. 2021. (Encontro).
- 7. XIV Encontro Unificado de Computação do Piauí e XI Simpósio de Sistemas de Informação, Utilização de Modelos Computacionais Baseados em Classificadores Para Predição da Dislexia em Crianças. 2021. (Encontro).
- 8. CONGRESSO INTERNACIONAL VIRTUAL DE PESQUISA, PÓS-GRADUAÇÃO E INOVAÇÃO DO INSTITUTO FEDERAL DO CEARÁ. Avaliando o Processo de Segmentação e Classificação de Imagens Textuais com as Técnicas K-means e SOM. 2020. (Congresso).

- CONGRESSO INTERNACIONAL VIRTUAL DE PESQUISA, PÓS-GRADUAÇÃO E INOVAÇÃO DO INSTITUTO FEDERAL DO CEARÁ. 2020. (Congresso).
- **10.** CONGRESSO INTERNACIONAL VIRTUAL DE PESQUISA, PÓS-GRADUAÇÃO E INOVAÇÃO DO INSTITUTO FEDERAL DO CEARÁ.O Uso de Técnicas de Machine Learning Como Ferramenta de Diagnóstico da Doença Fúngica Antracnose no Cultivo de Pimentões na Ibiapaba. 2020. (Encontro).
- **11.** ENUCOMPI/ERCEMAPI. Sistema de Classificação do Capsicum Annuum Acometido Pela Doença Fúngica Antracnose Através do Random Forest. 2020. (Congresso).
- **12.** ENUCOMPI/ERCEMAPI. Utilizando a Rede Neural RBF Como Mecanismo Auxiliador no Diagnóstico da Doença da Murcha Fitóftora em Pimentões. 2020. (Congresso).
- **13.** ENUCOMPI/ERCEMAPI. 2020. (Congresso).
- **14.** ENUCOMPI/ERCEMAPI. Sistema Fuzzy Como Mecanismo Auxiliador na Predição da Doença Viral COVID-19. 2020. (Congresso).
- **15.** ENUCOMPI/ERCEMAPI. Pré-Diagnóstico da Doença Fúngica Antracnose no Cultivo do Capsicum Annuum Através da Lógica Fuzzy. 2020. (Congresso).
- **16.** ETIB Encontro de Tecnologia da Informação da Ibiapaba. 2020. (Encontro).
- **17.** Encontro Unificado de Computação do Piauí, 2019. (Encontro).
- 18. ESCOLA REGIONAL DE COMPUTAÇÃO APLICADA À SAÚDE. 2019. (Encontro).
- **19.** ESCOLA REGIONAL DE COMPUTAÇÃO APLICADA À SAÚDE.Aplicação da Rede Neural RBF Como Mecanismo Auxiliador no Diagnóstico da Doença HLB em Espécies Cítricas. 2019. (Encontro).
- **20.** I Congresso Internacional de Inovação e Tecnologia. MODELO NEURAL COM EXTREME LEARNING MACHINE (ELM) COMO MECANISMO DE PRÉ-DIAGNÓSTICO DA DOENÇA BACTERIANA GREENING EM FRUTAS CÍTRICAS. 2019. (Congresso).
- **21.** I Congresso Internacional de Inovação e Tecnologia. 2019. (Congresso).
- 22. IV Encontro de Tecnologia da Informação da Ibiapaba. 2019. (Encontro).
- **23.** EXPOCITEC. Sistema de apoio a decisões baseada na filosofia de Immanuel Kant. 2017. (Exposição).
- **24.** EXPOCITEC. Sistema em JAVA como ferramenta de apoio a escolas profissionais. 2016. (Exposição).

Organização de eventos, congressos, exposições e feiras

Página gerada pelo Sistema Currículo Lattes em 14/04/2022 às 23:10:51